# Daniela Roxana Escobar

Móvil: (54) 266 4164461 daniroxescobar@gmail.com https://www.linkedin.com/in/danirox https://portafolio-web.danirox.site/

## **RESUMEN**

Desarrolladora front-end con más de 7 años de experiencia en diseño digital. Apasionada por el desarrollo web. Mi enfoque se centra en crear experiencias digitales atractivas y prácticas, aprovechando tanto mi destreza técnica como mi sentido estético. Con amplia gama de habilidades y sed insaciable de conocimiento. Mi formación abarca el desarrollo front-end, diseño UX/UI, soporte tecnológico, marketing digital y gestión de proyectos. En este mundo en constante cambio, la tecnología avanza sin descanso, por lo cual siempre me encuentro en busca de oportunidades de aprendizaje y crecimiento.

## **EXPERIENCIA PROFESIONAL**

**Programa ONE Oracle Next Education (Alura Latam + Oracle) Marzo 2023 - Octubre 2023** Programa de educación y empleabilidad con el objetivo social de formar personas en tecnología y conectarlas con el mercado laboral a través de empresas colaboradoras.

## Estudiante en práctica

Responsable de asistir activamente en las tareas y proyectos asignados, trabajando bajo la guía y supervisión de los profesionales y miembros del equipo. Dispuesta a aprender de manera continua y mejorar mis habilidades en el área específica de la práctica.

- Cumplí desafío portafolio Latam al desarrollar portafolio funcional con las tecnologías básicas front-end.
- Efectué desafio encriptador de texto que permitió codificar el texto ingresado por el usuario al desarrollar una aplicación web con JavaScript.

## **Profesional Independiente Julio 2020 – Octubre 2022**

Profesional Independiente, que ha decidido ejercer de manera autónoma y emprender proyectos y trabajos de manera independiente, sin vinculación a una empresa o entidad específica. Enfoque centrado en ofrecer servicios personalizados y de alta calidad a clientes y empresas que requieren de mis habilidades y conocimientos especializados.

# Diseñadora de agendas

Responsable de diseñar agendas personalizadas. Profesional creativa y detallista especializada en la creación de agendas únicas y a medida para satisfacer las necesidades y preferencias específicas de cada cliente.

- Diseñé y elaboré agendas funcionales y estéticamente atractivas que reflejaran la personalidad y estilo de vida de cada cliente.
- Realicé la imagen del emprendimiento RYG Latidos al crear su logo, etiquetas y tarjetas para la marca de su ropa.
- Elaboré tarjetas de invitación de evento para 25 invitados al personalizar y proponer distintos modelos acordes a los intereses del cliente.

**Empresa PUKO Septiembre 2016 - Marzo 2019** Empresa enfocada en la personalización de artículos varios como prendas, tazas y cartucheras teniendo como principales clientes egresados escolares, clientes individuales y empresas.

#### Diseñadora

Responsable de la creación de piezas gráficas y visuales para diversas plataformas y medios, incluyendo logotipos, folletos, banners, carteles, presentaciones, gráficos para redes sociales y otros materiales promocionales.

- Diseñé un conjunto de remeras, camperas y tazas para 30 egresados de nivel inicial del colegio fundación Cristiana al idear, maquetar y elaborar los artículos solicitados.
- Personalicé 40 tazas para la empresa FGR Ópticas al asistir y apoyar al cliente en la confección del diseño.
- Confeccioné diseño para 40 remeras para 34 egresados de nivel secundario del colegio Norbridge al proporcionar los requerimientos de los clientes en el diseño.

## **EDUCACIÓN**

Formación en React Agosto 2023 - Actual Oracle Next Education.

Marketing Digital Agosto 2023 - Actual Mitic.

Diseño UX Google Junio 2023 - Actual Google.

Soporte de TI Google Junio 2023 - Actual Google.

Formación Desarrollo Front-end Junio 2023 - Julio 2023 Oracle Next Education.

Formación HTML y CSS Marzo 2023 - Junio 2023 Oracle Next Education.

**Diseño web responsivo Julio 2022 - Diciembre 2022** FreeCodeCamp.